臺灣臺北地方法院刑事判決　　　　　　 96年度簡上字第101號
上　訴　人
即　被　告　甲○○
上列上訴人因被告恐嚇等案件，不服本院簡易庭九十六年度簡字
第二九六號，中華民國九十六年一月三十一日第一審判決（聲請
簡易判決處刑書案號：九十五年度偵字第二六八一四號），提起
上訴，本院判決如下：
       主  文
原判決撤銷。
甲○○傷害人之身體，處拘役伍拾伍日，如易科罰金，以新臺幣
壹仟元折算壹日；又以加害生命、身體之事，恐嚇他人致生危害
於安全，處拘役肆拾日，如易科罰金，以新臺幣壹仟元折算壹日
。應執行拘役玖拾日，如易科罰金，以新臺幣壹仟元折算壹日。
緩刑貳年，緩刑期內付保護管束。
    事  實
一、甲○○與乙○○係夫妻關係，屬家庭暴力防治法第三條第一
    款所定之家庭成員。甲○○於民國九十五年十一月四日下午
    四時五十分許，在其於臺北縣新店市○○路○段一０二巷四
    弄四號四樓住處內，因故與乙○○發生口角後，竟基於傷害
    他人身體之犯意，徒手接續掌摑乙○○臉頰四次，致乙○○
    受有腦震盪症候群之傷害。復另行基於恐嚇危害安全之犯意
    ，向乙○○嚇稱：「你要是搞怪，我就拿菜刀教訓你（閩南
    語）」等語，使乙○○心生畏懼，致生危害於其生命、身體
    之安全。
二、案經乙○○訴由臺北縣政府警察局新店分局報告臺灣臺北地
    方法院檢察署檢察官偵查後聲請簡易判決處刑。
    理  由
一、上揭犯罪事實業具被告甲○○於警詢、偵查及本院審理中坦
    承不諱（參見臺灣臺北地方法院檢察署九十五年度偵字第二
    六八一四號卷第四至六頁、第二三至二四頁、及本院九十六
    年三月二十八日審判筆錄第二頁），且經被害人乙○○於警
    詢、偵查中指述甚詳（見同上卷第七至十頁、第二十三至二
    十四頁），並有天主教耕莘醫院九十五年十一月六日出具之
    診斷證明書一份在卷可稽（見同上卷第十三頁），足證被告
    前揭任意性之自白，應與事實相符，而堪以採信。本案事證
    明確，被告傷害及恐嚇犯行，洵堪認定，應依法論科。
二、核被告所為，係犯刑法第二百七十七條第一項傷害罪、及同
    法第三百零五條恐嚇危害安全罪。又被告上開傷害及恐嚇行
    為，係對於配偶之家庭成員故意實施身體及精神上不法侵害
    之家庭暴力行為，均屬家庭暴力防治法第二條第二項所稱之
    家庭暴力罪。被告基於同一傷害，於同一時、地接續掌摑告
    訴人臉部四次，係屬於密切接近之時間及同地實施，侵害同
    一之法益，各行為之獨立性極為薄弱，依一般社會健全觀念
    ，在時間差距上，難以強行分開，應視為數個動作之接續施
    行，合為包括之一行為予以評價，屬接續犯；又被告所犯上
    開二罪間，犯意各別，行為互殊，應予分論併罰之。原審以
    被告犯傷害、恐嚇之罪行，事證明確，據以論罪科刑，固非
    無見，惟原審判決就被告上開傷害行為後，另行起意之恐嚇
    行為，認應依實害犯吸收危險犯之原則，亦即其恐嚇之犯行
    應為傷害犯行吸收，而僅成立傷害罪，然參之本件被告係於
    先為傷害之實害行為後，復發生恐嚇之危險行為，自難認發
    生在前之實害行為亦得吸收其後之恐嚇犯行，此部分見解，
    容有未恰，且原審判決既認被告僅成立刑法第二百七十七條
    第一項之傷害罪，然於據上論結欄復贅引同法第三百零五條
    ，亦屬誤會；又本件被告行為時刑法第四十一條第一項前段
    關於易科罰金之折算標準，業已自銀元修正為新臺幣，原判
    決仍贅引現行法規所定貨幣折算新臺幣條例第二條，尚有未
    合。另被告於原審判決後，業於九十六年二月九日與告訴人
    達成和解（本院九十六年三月二十八日審判筆錄第二頁參照
    ），原審未及審酌上情，亦有未恰。是被告提起上訴意旨認
    原審未及審酌被告此犯罪後之態度，認量刑太重應有理由，
    且原判決尚有上開可議之處，自應由本院予以撤銷改判。爰
    審酌被告前無犯罪前科，有台灣高等法院被告前案紀錄表可
    參，素行尚稱良好，與告訴人為夫妻，原應相互敬愛、體諒
    及扶持，竟以傷害、恐嚇等手段，告訴人所受之傷勢、及造
    成其身心之恐懼，惟衡酌被告事後坦承犯行、且與告訴人達
    成和解，取得其原諒等一切情狀，分別量處如主文所示之刑
    ，及定其應執行之刑，併諭知易科罰金之折算標準。又被告
    並無前科，有前揭紀錄表可憑，且於事後徵得告訴人原諒且
    已達成和解，經此刑之宣告後，信無再犯之虞，因認以暫不
    執行其刑為適當，併予宣告緩刑二年，用啟自新，並依家庭
    暴力防治法第三十條第一項之規定，於緩刑期內付保護管束
    。
據上論斷，應依刑事訴訟法第四百五十五條之一第一項、第三項
、第三百六十九條第一項前段、第三百六十四條、第二百九十九
條第一項前段，家庭暴力防治法第三十條第一項，刑法第二百七
十七條第一項、第三百零五條、第四十一條第一項前段、第五十
一條第六款、第七十四條第一項第一款，刑法施行法第一條之一
第一項、第二項前段，判決如主文。
本案經檢察官孫小萍到庭執行職務。
中    華    民    國  九十六  年    四    月  十一  日
                刑事第十三庭 審判長 法  官 黃雅君
                                    法  官 鍾素鳳
                                    法  官 吳佳薇
上正本證明與原本無異。
不得上訴。
中    華    民    國  九十六  年    四    月  十二  日
                                   書記官 潘文賢
附錄論罪科刑法條：
刑法第第二百七十七條第一項：
傷害人之身體或健康者，處三年以下有期徒刑、拘役或一千元以
下罰金。
刑法第第三百零五條：
以加害生命、身體、自由、名譽、財產之事，恐嚇他人致生危害
於安全者，處二年以下有期徒刑、拘役或三百元以下罰金。
